臺灣彰化地方法院刑事判決　　　　　 100年度交易字第295號
聲　請　人　臺灣彰化地方法院檢察署檢察官
被　　　告　高芳正
上列被告因過失致死案件，經檢察官聲請以簡易判決處刑（100
年度速偵字第1274號），本院認不宜逕以簡易判決處刑（100年
度交簡字第1440號），改依通常程序審理，並判決如下：
    主    文
高芳正犯不能安全駕駛動力交通工具罪，累犯，處有期徒刑陸月
，併科罰金新臺幣貳萬元，有期徒刑如易科罰金，罰金如易服勞
役，各以新臺幣壹仟元折算壹日。
    事    實
一、高芳正前於民國94年間因酒醉駕車之公共危險案件，經本院
    以94年度彰交簡字第163 號判處拘役50日確定，於94年11月
    10日易科罰金執行完畢；又於99年間因酒醉駕車之公共危險
    案件，經本院以99年度交簡字第260 號判處有期徒刑2 月確
    定，復經准予易服社會勞動後，於99年9 月10日執行完畢。
    詎高芳正於100 年6 月25日19時許至22時40分許，在彰化縣
    彰化市○○○路某麵攤飲用啤酒後，已不能安全駕駛動力交
    通工具，卻仍於同日22時40分許，駕駛車號L3－3865號自小
    客車，自上址駛離，欲返家休息。嗣於同日23時許，途經彰
    化縣彰化市○○○路197 號前時，因不勝酒力，致撞及由林
    昭宏所駕駛在待轉區停等綠燈之車號Z7－0005號自小客車（
    無人受傷），高芳正下車要求林昭宏不要報警伊會賠償損失
    後，即駕駛上開自小客車離開現場。旋又於同日23時2 分許
    ，在中華西路與建中街口，自後方追撞由林家慶所駕駛在停
    等綠燈之車號0057－VT號自小客車（無人受傷）後，逕自駛
    離現場。隨即又於同日23時15分許，在彰化縣彰化市○○○
    路17號前，撞擊停靠路邊之車號9C－4781號自小客車（無人
    受傷）後，仍再逕自駕駛自小客車離去。嗣為警循線於同日
    23時20分許，在其彰化縣彰化市○○○街71巷6 號住處巷口
    查獲，並於同日23時30分許對高芳正施以呼氣酒精濃度測試
    ，測得其呼氣酒精濃度值高達每公升1.10毫克，而查悉上情
    。
二、案經彰化縣警察局彰化分局報請臺灣彰化地方法院檢察署檢
    察官偵查而聲請簡易判決處刑，經本院改依通常程序審理。
    理    由
一、按檢察官聲請以簡易判決處刑之案件，經法院認為檢察官之
    請求顯有不當或顯失公平者，應適用通常程序審判之，刑事
    訴訟法第451 條之1 第4 項第4 款、第452 條分別定有明文
    ，本件經檢察官聲請簡易判決處刑，本院認不宜以簡易程序
    判決處刑，爰裁定改依通常程序審理。又本件關於檢察官起
    訴書證據清單所提之證據資料，被告高芳正均不爭執，而本
    院審核該等證據資料作成之情況，亦無不具證據能力之情形
    ，則該等證據資料自有證據能力，合先敘明。
二、上揭犯罪事實，業據被告高芳正於警詢、偵訊及本院審理時
    坦承不諱，核與被害人即證人林昭宏、林家慶及黃朝楷於警
    詢中所述情節大致相符，並有當事人酒精測定紀錄表、道路
    交通事故現場圖、道路交通事故調查報告表（一) 、( 二)
    、汽車駕駛人酒後生理協調平衡檢測紀錄表、刑法第一百八
    十五條之三案件測試觀察紀錄表、彰化縣警察局舉發違反道
    路交通管理事件通知單各1 紙，及場照片24張在卷可稽，足
    認被告自白與事實相符，堪以採信。按當人飲酒後，若以呼
    氣酒精濃度測試器測得之呼氣濃度達到每公升0.25毫克時，
    輕度協調功能降低；達到每公升0.5 毫克時，反應較慢、感
    覺減低，將影響駕駛；達到每公升0.75毫克時，思考與個性
    行為均會改變；達到每公升1.0 毫克時，步態不穩、噁心嘔
    吐、精神混惑不清晰；達到每公升1.5 毫克時，說話不清楚
    、感覺喪失，視力模糊；達到每公升2.0 毫克時，體溫與血
    糖均降低，肌肉控制差，甚至導致癲癇發作；達到每公升3.
    5 毫克時，則已神智不清，反射減低，甚至呼吸抑制，此有
    行政院國軍退除役官兵輔導委員會臺北榮民總醫院以88年8
    月5 日（88）北總內字第26868 號函文可資參佐。被告高芳
    正酒後駕車經警測得之呼氣酒精濃度高達每公升1.10毫克，
    依前揭說明，將影響駕駛而造成公共危險，且先後撞擊前揭
    3 部車輛而肇事，顯見被告駕車期間已達不能安全駕駛車輛
    之程度至為明確。綜上所述，本案事證明確，被告犯行堪以
    認定，應依法論科。
三、核被告所為，係犯刑法第185條之3之酒後不能安全駕駛動力
    交通工具而駕駛罪。查被告有如事實欄所載前案科刑及執行
    之情形，有臺灣高等法院被告前案紀錄表附卷可參，其於有
    期徒刑執行完畢後5年內，故意再犯本案有期徒刑以上之罪
    ，為累犯，應依刑法第47條第1項之規定加重其刑。爰審酌
    被告前已有2次酒醉駕車之前案紀錄，最近一次犯行經法院
    判刑確定並執行易服社會勞動後，甫於99年9月10日執行完
    畢，仍不知警惕，竟再犯本件酒後駕車之罪，並因不能安全
    駕駛沿路追撞上開車輛而肇事，顯示其醉態駕駛情節嚴重，
    難予輕縱，參以被告到案後坦承犯行，且已與被害人林昭宏
    、林家慶、黃朝楷達成和解並賠償其等所受損害，此有本院
    卷附之彰化縣彰化市調解委員會調解書3 紙可證，兼衡被告
    此次酒後駕車經警測得之酒精濃度、所造成之危害，及其生
    活狀況、智識程度等一切情狀，量處如主文所示之刑，併諭
    知易科罰金及易服勞役之折算標準。
四、至檢察官聲請依刑法第89條對被告施以禁戒處分等情，然按
    按因酗酒而犯罪，足認其已酗酒成癮並有再犯之虞者，於刑
    之執行前，令入相當處所，施以禁戒，刑法第89條第1項固
    定有明文，然得依該條施以禁戒處分，需以「『酗酒』而犯
    罪，足認其已『酗酒成癮』並有再犯之虞者」為要件。經查
    ，本件被告前雖有2 次酒後駕車之公共危險案件前科紀錄，
    已如前述，然其犯罪時間分別為94年間1 次、99年間1 次，
    其歷次犯罪時間並非密接，且相隔甚遠，難僅憑此，即認定
    被告有酗酒情形且已酗酒成癮，復查無卷存積極事證足認被
    告符合刑法第89條規定之要件，爰不諭知此部分之保安處分
    ，附此敘明。
據上論斷，應依刑事訴訟法第452條、第299條第1項前段，刑法
第185條之3、第47條第1項、第41條第1項前段、第42條第3項，
刑法施行法第1條之1，判決如主文。
本案經檢察官賴志盛到庭執行職務。
中    華    民    國  100     年    9    月    29    日
                  刑事第七庭      法  官  黃玉齡
以上正本證明與原本無異。
如不服本判決，應於收受判決後10日內向本院提出上訴書狀，並
應敘述具體理由；其未敘述上訴理由者，應於上訴期間屆滿後20
日內向本院補提理由書（均須按他造當事人之人數附繕本「切勿
逕送上級法院」）。
中    華    民    國  100     年    9    月    29    日
                                  書記官  黃鏽金
附錄本案論罪科刑法條全文：
中華民國刑法第185條之3
服用毒品、麻醉藥品、酒類或其他相類之物，不能安全駕駛動力
交通工具而駕駛者，處1年以下有期徒刑、拘役或科或併科15萬
元以下罰金。